---
title: "Cuentas de redes sociales de autoridades"
subtitle: "Elecciones Generales 2021 y Elecciones Sunbacionales 2021"
author: "Lab TecnoSocial"
output: 
  html_notebook:
      toc: true
      toc_float: true
---

```{r}
library(tidyverse)
library(googlesheets4)
library(rtweet)
library(jsonlite)
library(rlist)
library(pipeR)
```

Obtener el Google Sheet:

```{r}
sheet_id <- "1jhLNmKuGNVEeknep26TFnMs_OeUjAb8p2sG1Yz26d_E"
ss <- read_sheet(sheet_id)
glimpse(ss)
```

Combinar nombres para búsqueda: 

```{r}
combina_nombres <- ss %>%
  select(`Nombre Completo`) %>%
  mutate(np = str_count(`Nombre Completo`, pattern = "\\S+") ) %>%
  separate(`Nombre Completo`, into = c("p1", "p2", "p3", "p4", "p5", "p6"), sep = " ", remove = F)
glimpse(combina_nombres)
```

# Distribución horizontal

## Órgano legislativo

Filtrar:

```{r}
ss_legislativo <- ss %>%
   filter(tipo_cargo %in% c("Diputado uninominal", "Diputado plurinominal", "Senador", "Representante ante organismos parlamentarios supraestatales", "Diputado de las naciones y pueblos I.O.C."))
```

Obtener usuarios de API de Twitter:

```{r}
users <- ss_legislativo$nombre %>%
  map( ~ search_users(q = .x,
                      n = 5,
                      parse = F))

write_json(users, "users_twitter_legislativo.json")
```

Combinar datos previos con los usuarios encontrados y subir a Google Sheets:
```{r}
users <- fromJSON("users_twitter.json") %>>% list.ungroup()

screen_names <- map(users, ~ {.x[["screen_name"]]}) %>% tibble()

ss <- bind_cols(ss, screen_names) 
ss <- rename(ss, screen_name = .)
ss2 <- ss %>% unnest(screen_name, keep_empty = T)
ss2 <- ss2 %>% mutate(twitter_url = str_c("https://twitter.com/", screen_name))

write_sheet(ss2, sheet_id, sheet = "con_twitter")
```
 
## Órgano ejecutivo

## Órgano judicial

## Órgano electoral

# Distribución vertical

## Gobiernos departamentales del eje troncal

Filtrar:

```{r}
ss_departamental <- ss %>%
  filter(tipo_cargo %in% c("Asambleístas Departamentales Por Territorio", "Asambleístas Departamentales Por Población", "Gobernador", "Vicegobernador")) %>%
  drop_na(nombre)

glimpse(ss_departamental) 
```

Obtener usuarios de API de Twitter:

```{r}
users_departamental <- ss_departamental$nombre %>%
  na.omit() %>%
  map( ~ search_users(q = .x,
                      n = 5,
                      parse = F))

write_json(users_departamental, "users_twitter_departamental.json")
```

## Gobiernos municipales del eje troncal

```{r}
ss_municipal <- ss %>%
  filter(tipo_cargo %in% c("Concejal", "Alcalde")) %>%
  drop_na(nombre)

glimpse(ss_municipal) 
```

Obtener usuarios de API de Twitter:

```{r}
users_departamental <- ss_departamental$nombre %>%
  na.omit() %>%
  map( ~ search_users(q = .x,
                      n = 5,
                      parse = F))

write_json(users_departamental, "users_twitter_departamental.json")
```

